【裁判字號】    98,交簡上,92
【裁判日期】    980522
【裁判案由】    業務過失傷害
【裁判全文】
臺灣桃園地方法院刑事判決            98年度交簡上字第92號
上  訴  人  臺灣桃園地方法院檢察署檢察官
被      告  甲○○
上列被告因業務過失傷害案件，不服本院中華民國98年1 月23日
97年度桃交簡字第1494號第一審刑事簡易判決（檢察官聲請簡易
判決處刑案號：臺灣桃園地方法院檢察署97年度偵字第4196號）
，提起上訴，本院管轄之第二審合議庭判決如下：
    主  文
原判決撤銷。
甲○○從事業務之人，因業務上之過失傷害人，處有期徒刑參月
，如易科罰金，以新臺幣壹仟元折算壹日。
    事  實
一、甲○○係以駕駛自用小貨車托運報廢機車為業，為從事駕駛
    業務之人。其於民國97年1 月5 日上午9 時許，駕駛車號03
    23—DA號營業用小貨車，沿桃園縣大溪鎮○○路往八德方向
    行駛，於同日上午10時25分許，行經同上鎮○○路與仁忠街
    口8.2 公尺前，欲左轉彎至仁忠街時，本應注意不得跨越分
    向限制線行駛，且左轉彎時，應距交岔路口30公尺前顯示方
    向燈或手勢，換入內側車道或左轉車道，行至交岔路口中心
    處左轉，並不得占用來車道搶先左轉，而依當時之天候晴、
    日間自然光線、路面乾燥、路面無缺陷、無障礙物、視距良
    好等情，並無不能注意之情事，竟疏未注意，未駛至同址埔
    頂路與仁忠街交岔路口中心處前，即貿然跨越分向限制線駛
    入對向車道左轉彎，適戊○○駕駛車牌號碼UJ—1400號自用
    小客車搭載乙○○、丙○○、丁○○沿桃園縣大溪鎮往大溪
    方向行駛，戊○○見狀閃避不及，撞及甲○○上開車輛右後
    車輪，致戊○○受有右側髖股開放性骨折、右眼瞼撕裂傷等
    傷害、乙○○受有左腕橈骨遠端骨折、頭部外傷、右踝部挫
    傷等傷害、丙○○受有右下肢瘀傷、左肘瘀傷、左手瘀傷等
    傷害、丁○○受有左腳股骨幹骨折、右膝撕裂傷、右側遠端
    橈骨骨折等傷害。甲○○於肇事後，在未被有偵查犯罪職權
    之機關或公務員知悉犯罪行為人前，不逃避裁判，當場承認
    為肇事人，自首而接受裁判。
二、案經戊○○、乙○○、丙○○、丁○○訴由桃園縣政府警察
    局大溪分局報告臺灣桃園地方法院檢察署檢察官偵查後聲請
    簡易判決處刑。
    理  由
一、訊據被告甲○○於本院審理時對上揭犯罪事實坦承不諱，核
    與告訴人戊○○、乙○○、丙○○、丁○○之指訴大致相符
    ，並有道路交通事故現場圖、道路交通事故調查報告表（一
    ）、（二）、桃園縣政府警察局道路交通事故照片22張、事
    故現場錄影擷取畫面照片及錄影帶翻拍畫面影本等資料附卷
    可稽，又告訴人戊○○確因本件車禍受有右側髖股開放性骨
    折、右眼瞼撕裂傷等傷害之情，並有國軍桃園總醫院附設民
    眾診療服務處診斷證明書在卷可稽；告訴人乙○○因本件車
    禍受有左腕橈骨遠端骨折、頭部外傷、右踝部挫傷等傷害之
    情，此有財團法人天主教聖保祿修女會醫院診斷證明書在卷
    可參；告訴人丙○○因本件車禍受有右下肢瘀傷、左肘瘀傷
    、左手瘀傷等傷害之情，亦有財團法人天主教聖保祿修女會
    醫院診斷證明書在卷可憑；告訴人丁○○因本件車禍受有左
    腳股骨幹骨折、右膝撕裂傷、右側遠端橈骨骨折等傷害之情
    ，復有國軍桃園總醫院附設民眾診療服務處診斷證明書在卷
    可按。
二、按「汽車在未劃設車道之雙向二車道行駛時，應依下列規定
    ：二、在劃有分向限制線之路段，不得駛入來車之車道內」
    、「汽車行駛至交岔路口，其行進、轉彎，應依下列規定：
    五、左轉彎時，應距交岔路口三十公尺前顯示方向燈或手勢
    ，換入內側車道或左轉車道，行至交岔路口中心處左轉，並
    不得占用來車道搶先左轉。」及「行車遇有轉向、減速暫停
    、讓車、倒車、變換車道等情況時所用之燈光及駕駛人之手
    勢，應依左列規定：二、左轉彎時，應先顯示車輛前後之左
    邊方向燈光，或由駕駛人表示左臂平伸，手掌向下之手勢。
    」，道路交通安全規則第97條第1 項第2 款、第102 條第1
    項第5 款及第91條第2 款分別定有明文。本件被告甲○○駕
    駛上開自用小貨車行經上開肇事路口，理應注意不得跨越分
    向限制線行駛，且左轉彎時，應距交岔路口30公尺前顯示方
    向燈或手勢，換入內側車道或左轉車道，行至交岔路口中心
    處左轉，並不得占用來車道搶先左轉，而依本件車禍發生當
    時天候晴、日間自然光線、路面乾燥、路面無缺陷、無障礙
    物、視距良好等情，被告甲○○並無不能注意之情事，適告
    訴人戊○○駕駛自用小客車搭載告訴人乙○○、丙○○、丁○○駛近上開肇事路口，詎被告甲○○竟疏未注意及此，即
    貿然跨越分向限制線駛入對向車道左轉彎，致告訴人戊○○
    見狀閃煞不及，撞及被告甲○○上開車輛右後車輪，而釀本
    件事故，造成告訴人戊○○、乙○○、丙○○、丁○○受有
    前揭傷害，被告甲○○就本件車禍之發生應確有過失甚明，
    且被告甲○○之上開過失行為與告訴人戊○○、乙○○、丙○○、丁○○所受之前揭傷害間復有相當因果關係。本件事
    證已臻明確，被告甲○○過失犯行洵堪認定，應依法論科。
三、核被告甲○○所為，係犯刑法第284 條第2 項前段之業務過
    失傷害罪。被告於肇事後，於有偵查權限之機關知悉肇事者
    係何人前，留待現場向前來處理之桃園縣政府警察局交通隊
    大溪小隊警員坦承肇事，並接受裁判，有桃園縣政府警察局
    道路交通事故肇事人自首情形記錄表1 紙附卷可憑，為對於
    未發覺之罪自首而受裁判，應依刑法第62條前段之規定減輕
    其刑。
四、原審以被告事證明確，予以論罪科刑，固非無見，惟原審判
    決之事實及理由欄雖載明引用檢察官聲請簡易判決處刑書之
    記載為附件，然原審判決所引用之附件卻引檢察官對被告甲○○不起訴處分書，該附件既構成事實及理由之部分，是本
    院認原審科刑之判決書，其宣示之主文，與所載之事實及理
    由必須相互適合，否則即屬理由矛盾，其判決當然違背法令
    。上訴人以原審判決過輕而上訴，雖無可採，然原判決既有
    前揭可議之處，自屬無可維持，應由本院予以撤銷改判。爰
    審酌被告並無前科，素行良好、過失程度、對告訴人所生之
    危害、肇事後坦承犯行，態度良好、尚未與告訴人為民事和
    解賠償等一切情狀，量處如主文第2 項所示之刑，並諭知易
    科罰金之折算標準。
據上論結，應依刑事訴訟法第455 條之1 第1 項、第3 項、第36
9 條第1 項、第364 條、第299 條第1 項前段，刑法第284 條第
2 項前段、第62條前段、第41條第1 項前段，刑法施行法第1 條
之1 第1 項、第2 條前段，判決如主文。
本案經檢察官柯博齡到庭執行職務。
中    華    民    國    98    年    5     月    22    日
                  刑事第七庭審判長法  官  蕭世昌
                                  法  官  陳筱蓉
                                  法  官  連雅婷
以上正本證明與原本無異。
本件不得上訴
                                  書記官  張尹嫚
中    華    民    國    98    年    5     月    22    日


司法院資訊處製作；財團法人民間司法改革基金會備份。
